【裁判字號】    96,訴,1567
【裁判日期】    970117
【裁判案由】    商標廢止
【裁判全文】
臺北高等行政法院判決
                                     96年度訴字第01567號
                              .
原      告  民生行股份有限公司
代  表  人  甲○○
訴訟代理人  丙○○
被      告  經濟部智慧財產局
代  表  人  王美花（局長）住同上
訴訟代理人  丁○○
參  加  人  乙○○○○○○○○.
            amerino,n.
            a di Came.
訴訟代理人  許淑華律師
上列當事人間因商標廢止事件，原告不服經濟部中華民國96年3
月15日經訴字第09606063210 號訴願決定，提起行政訴訟，經本
院命參加人獨立參加訴訟，本院判決如下：
    主  文
原告之訴駁回。
訴訟費用由原告負擔。
    事  實
一、事實概要：
    原告於民國88年11月23日以「Roberta Colum 」商標（下稱
    系爭商標，如附圖1 所示），指定使用於當時商標法施行細
    則第49條所定商品及服務分類表第18類之皮夾、皮包、錢包
    、背包、書包手提袋等商品，向被告申請註冊，經被告審查
    ，核准列為第931372號註冊商標。嗣參加人以系爭商標有違
    商標法第57條第1 項第2 款之規定，於94年5 月16日申請廢
    止，復於94年8 月22日變更主張法條為商標法第57條第1 項
    第1 款，案經被告審查，於95年8 月28日以中台廢字第9401
    23號商標廢止處分書為系爭商標之註冊應予廢止之處分。原
    告不服，提起訴願，經遭駁回，遂提起行政訴訟。
二、兩造聲明：
  (一)原告聲明：
    1.訴願決定及原處分均撤銷。
    2.訴訟費用由被告負擔。
  (二)被告聲明：
    1.駁回原告之訴。
    2.訴訟費用由原告負擔。
  (三)參加人聲明：
    1.駁回原告之訴。
    2.訴訟費用由原告負擔。
三、兩造之爭點：系爭商標指定使用於當時商標法施行細則第49
    條所定商品及服務分類表第18類之商品，是否有違現行商標
    法第57條第1項第1款之規定，而應予以廢止？
  (一)原告主張之理由：
    1.按商標註冊後，商標權人自行變換商標或加附記，致與他
      人使用於同一或類似之商品或服務之註冊商標構成相同或
      近似，而有使相關消費者混淆誤認之虞者，商標專責機關
      應依職權或據申請廢止其註冊。本款規定旨在避免註冊後
      就商標本體自行變換或加附記，致與他人使用於同一或類
      似之商品或服務之註冊商標構成相同或近似，而使相關消
      費者對其所表彰之商品來源或產製主體發生混淆誤認之虞
      者而言。所謂變換或加附記係指就該註冊商標本體加以一
      部分之更改，或刪除其中一部分，另易以其他文字、圖形
      、顏色補充之；以及就該註冊商標本體之外，另增附文字
      、圖形、記號或色彩等而言。良以商標之使用並非專供產
      銷廠商表明其商品，實以保護消費大眾識別各種商品之同
      異為其主要目的，故商標權人倘以異於與原註冊商標之同
      一性而為變換或加附記使用者即易引起混同誤認損害消費
      大眾之利益，自應撤銷其商標權，以示制裁，俾可保障交
      易之安全與營業主體之權益。
    2.所謂變換或加附記，係指就註冊商標「本體」之文字、圖
      樣、色彩等加以改變或加添其他文字、圖形，足以使其與
      他人之註冊商標相混淆而言（改制前行政法院60年度判字
      第299 號判例），亦即此條款之適用，必以有因變換或加
      附記致使一般消費者產生誤認之可能，方可謂已構成應予
      撤銷之事由。而條文中「加附記」用語，必為「正項外之
      附益」之意，不可能產生小面積之文字「正項」依附於大
      面積圖案「附益」之相反認定。準此，若本體英文商標併
      排其他圖形商標，卻未失其原註冊商標圖樣之同一性者，
      即非屬「加附記」為其他商標之近似圖樣，而無上開規定
      之適用。再者，商標法並未規定商標使用的方式，僅明定
      商標之使用應符合商業交易習慣，因此，流通在市面上之
      商品，同時併用數個商標之情形亦非少見，在實際消費市
      場上，商標權人將該等分屬個別註冊證書之文字商標與圖
      形商標合併使用，標示兩個者之情況亦屢見不鮮，實非變
      換商標或添加附記。
    3.系爭商標無與註冊第576039號「R with buckle device」
      商標（下稱據爭商標，如附圖3 所示）構成近似。原告將
      系爭商標與其他申請中或已註冊商標併用，係屬合理之一
      般商業通常使用方式。再者，系爭商標藝術字體圖，乃以
      三段分段錶帶組成，圖樣左下方以勾勒設計呈現出該錶帶
      柔軟輕巧之質感，充分展露設計者之特殊巧思與獨特意匠
      。反觀參加人之據爭商標則僅為一「連續」纏繞之皮帶，
      該「皮帶扣」直立於圖樣之左方，其右下方開口甚小，與
      標準「R 」字母差異較大，「二合一」之構圖予人冷硬生
      澀之感，消費者實不一定能聯想到「R 」字母。是以，二
      商標之設計筆法、構圖意匠及整體外觀均屬各別，實無使
      相關消費者產生混同誤認之虞，即以國際通行之「維也納
      圖形分類基準」、「台灣商標圖形分類路徑分析」，一個
      屬英文字之變化設計圖（11-B-18 ）；一個則屬具象的皮
      帶設計圖（14-A-08 ），二者非屬近似之商標。此外，該
      等藝術字體設計圖，除曾單獨提出註冊申請外，早於90年
      起，原告即陸續以系爭商標作為商標圖樣向被告申請註冊
      ，更於中國大陸申准註冊於各個商品類別，而與朱里安辦
      事處（即義商朱莉安娜卡美利諾夫）之據爭系列商標併存
      在案，且相似之系爭商標單獨圖樣亦於法國取得商標證書
      。足證，原告之系爭商標於國際間早已具特別顯著性，實
      足使相關消費者認識其為表彰原告所產銷之優質商品，而
      無與他人商標構成近似之可能。從而，各自於國際間申請
      註冊時，皆可獲准並存，益加證明兩者為「商標並排」之
      正常形式，而絕非「變換加附記」。況商標法並未明文禁
      止在取得商標註冊之前，先行使用商標之行為，原告既已
      就該等使用在先之商標圖樣提出申請，自非屬自行變換商
      標或添加附記之情事。又原告業已就該等圖樣申請註冊，
      顯見其乃欲循法律途徑取得合法權利，並未懷有任何不法
      仿冒、抄襲他人商標之意圖。
    4.商業交易從開始接觸洽談、交涉斡旋到確定成交前，本會
      有許多變卦，而過程中原告本著最大誠信將系爭商標系列
      商標圖樣全數提供予被授權人，供其評選，除圖樣製版之
      精確外，目的無非讓被授權人無後顧之憂。又依合約書中
      之授權標的，顯見確為被授權廠商誤用所致。對於此種誤
      用情形，經原告發現後，為因應廠商實際使用情形，隨即
      向被告及中國大陸商標局提出第18類、25類、26類等商標
      申請案，除確保自身權益外，同時也欲避免不法情事之發
      生。該等申請案或有通過註冊者，或有遭核駁者，但原告
      皆在確定未能取得商標權後，即去函通知該類商品之被授
      權廠商停止使用該等商標圖樣，對於廠商誤用的部分，現
      今最新產品上之商標圖樣也全數更正完畢。因此，原告確
      係屬於善意。再者，原告所舉本件系爭商標之實際使用證
      據，實為雙商標並排使用，核屬業界常用且商標法未明文
      禁止之商標使用態樣之一。
    5.商標法第57條第1 項第1 款規定之適用，第一、須為「自
      行變換或加附記」之情況，第二、參加人須以「已註冊」
      而又「可對應」之商標為限。本件原告與參加人雙方商標
      之使用，皆屬「兩商標並立」之情況，此其一。且有參加
      人商標之「未註冊、不對應」案情實況，此其二。由於指
      稱據爭商標與系爭商標近似，須以兩者是否對等、對稱、
      可比較為最大前提，而非僅以兩造商標均有公共財標準字
      母R 之衍生設計圖，而認定兩個「不對稱」之商標近似。
      原告使用之商標，為90年兩岸同時「申請中」之複合式
        商標，即為商標法第23條第1項第13款條文中，所謂「
        申請在先之商標」（與參加人未註冊商標對比，具有其
        先發性，且原告之申請日為90年7 月12日，「核駁理由
        先行通知書」之日期為92年7 月11日，皆在參加人申請
        舉發日94年5 月25日之前，而被告亦坦承「經被告核駁
        在案」，顯見被告「明知」本件系爭商標為「複合申請
        案」，並非「變換加附記」。），與參加人單純的圖形
        元素或「純文字元素」並不對應或對等，實無法比對。
      原告之系爭商標上半部之元素佔整體商標50% 面積，而
        參加人據爭商標為其單一元素的100%面積，兩者並不相
        對稱。
    6.商標法並未規定商標使用的方式，僅明定商標之使用應符
      合商業交易習慣，因此，原告在取得系爭商標註冊之前，
      先行使用商標之行為，洵無違誤。再者，原告在兩岸同時
      申請該圖案，中國大陸當局已判定為「不近似」，而法國
      政府亦已核准另一「無扣具」案，顯見上半部圖，為商標
      並列地位，而非「加附記」之地位。猶如參加人市面商品
      之商標使用，為「二商標並立」之情形。
      國際上關於商標權取得有二立法例，一為商標使用主義
        ；一則為商標註冊主義。在採取商標使用主義之國家，
        商標之商業上使用（Commercial Use）乃為取得商標權
        之前提要件，商標之註冊僅具宣示性，不具創設商標權
        之效力。反之，在採取商標註冊主義之國家，則以商標
        之註冊創設商標權，無需以商標之先使用為前提。而在
        採取後一立法例之國家，於商標法內必另規定商標使用
        之配套制度，以「商標取得註冊後，於一定期間內未使
        用或停止使用」構成商標權消滅或廢止之事由。換言之
        ，商標權人對其註冊商標有實際使用與繼續使用之義務
        ，因商標註冊後如不使用，對於商標權人並無實質意義
        ，不僅相關消費者無從認識其為表彰商品之標識、徒增
        商標專責機關管理之不便，亦有混淆交易市場之虞。實
        際上，無論採取何種立法例，使用商標遠比取得註冊商
        標重要，因商標之目的在於表彰商品使相關消費者認知
        商標而加以購買，藉此達廠商銷售商品之目的，此即商
        標之功能與所在。
      原告使用在先之商標圖樣，係為兩岸同時「申請中」之
        複合式商標，實非有自行變換商標或添加附記之情事。
        又原告於參加人提出本件廢止申請案件前，業已就該等
        圖樣申請註冊，顯見其乃欲循法律途徑取得合法權利，
        並未懷有任何不法仿冒、抄襲他人商標之惡意。
    7.系爭商標係以英文「Roberta Colum」及圖形二元素所共
      同組合而成，與據爭商標權人名下所有之單一元素商標相
      較，無論就文字商標部分抑或圖形商標部分，參加人皆曾
      對之提出近似之異議。即參加人本身亦認為「兩兩間」，
      皆屬「圖對圖、文對文狀況」而非「加附記」，要無疑義
      。且依「辯論主義三原則」之一，事實未經當事人主張，
      法院不得作為判斷基礎，從而，被告實不得以認定此複合
      型圖樣，與參加人之單一圖甚或單純「ROBERTA DICAMERI
      NO」英文字母，有近似之可能。
    8.再依據國際審查基準，原告旗下複合型商標於法國、大陸
      已獲准註冊於第25類商品，前已檢附法國註冊證及大陸商
      標審定公告影本，而參加人亦曾對大陸商標提出異議申請
      ，然其裁定為二者商標不近似，而原告台灣亦曾核定有第
      26類。足證，原告之商標於國際間、於台灣皆早已具特別
      顯著性，實足使相關消費者認識其為表彰原告所產銷之優
      質商品，而非低位階之「附記」形式，不具與他人商標構
      成近似之可能。
  (二)被告主張之理由：
    1.按商標法第57條第1項第1款規定：商標註冊後，自行變換
      商標或加附記，致與他人使用於同一或類似之商品或服務
      之註冊商標構成相同或近似，而有使相關消費者混淆誤認
      之虞者，商標專責機關應依職權或據申請廢止其註冊。本
      款規定旨在避免註冊後就商標本體自行變換或加附記，致
      與他人使用於同一或類似之商品或服務之註冊商標構成相
      同或近似，而使相關消費者對其所表彰之商品來源或產製
      主體發生混淆誤認之虞者而言。所謂「變換商標或加附記
      」係指商標權人就註冊商標本體之文字、圖形、色彩等加
      以變更或添加其他文字、圖形等。至商標權人有無變換加
      附記使用系爭商標之事實，應就客觀事實證據認定之。
    2.本案相關因素之審酌：
      本件系爭商標圖樣，為單純之外文「Roberta Colum」
        所構成。又依原告於廢止案答辯時自行檢送附件1 所示
        商品照片，系爭商標於實際使用時，將系爭商標之外文
        「Roberta Colum 」結合「錶帶設計圖」（如附圖2 所
        示）使用，足認原告有將本件系爭商標圖樣加附記使用
        之情事。
      商標近似係指二商標予人之整體印象有其相近之處，若
        其標示在相同或類似的商品／服務上時，以具有普通知
        識經驗之消費者，於購買時施以普通之注意，可能會有
        所混淆而誤認二商品／服務來自同一來源或誤認不同來
        源之間有所關聯。查系爭商標自行加附記後使用之商標
        圖樣，與參加人據爭商標圖樣相較，兩者圖形外觀均以
        外文字母「R 」作舞動狀之纏繞設計圖形，且二造商標
        圖形之右上角及左側纏繞轉折方向完全相同，僅在皮帶
        扣環形狀及位置上略有變化，整體構圖意匠及予人寓目
        之印象相彷，以具有普通知識經驗之消費者，於購買時
        施以普通之注意，可能會有所混淆而誤認二商品同一來
        源或有所關聯，應屬構成近似之商標。
      商品類似係指二個不同的商品，在功能、材料、產製者
        或其他因素上具有共同或關聯之處，如果標上相同或近
        似的商標，依一般社會通念及市場交易情形，易使商品
        消費者誤認其為來自相同或雖不相同但有關聯之來源，
        則此二個商品間即存在類似的關係。本件系爭商標實際
        使用之商品，與參加人據爭商標指定使用商品相較，二
        者均使用於皮夾、皮包等同一或類似商品，依一般社會
        通念及市場交易情形，有使商品消費者誤認其為來自相
        同或有關聯之來源，應屬構成高度類似商品。
      所謂「有致消費者混淆誤認之虞」，係指商標給予消費
        者的印象，可能致使消費者混淆而誤認商品／服務之來
        源，包括誤認來自不同來源的商品／服務以為來自同一
        來源，或者誤認二商標之使用人間存在關係企業、授權
        關係、加盟關係或其他類似關係而言。本件綜合系爭商
        標有註冊後自行加附記之情事，且與參加人之註冊商標
        構成近似，又使用於高度類似之商品，是自行加附記後
        之系爭商標應有使消費者混淆而誤認二商品來自同一來
        源或有所關聯，或二商標之使用人間存在關係企業、授
        權關係、加盟關係或其他類似關係。至原告辯稱「Robe
        rta Colum 及圖」商品皆為被授權廠商誤用所致，且早
        於90年間即以該等圖樣向被告提出註冊之申請等情。經
        查，原告於廢止答辯時所稱以「Roberta Colum 及圖」
        申請註冊者，其中申請案號第000000000 號（業經核駁
        審定）之圖樣並非上開圖樣，其餘申請案號第00000000
        0 、000000000 號等，係於94年7 月1 日提出申請，不
        僅晚於本件廢止案之申請日期（94年5 月16日），且該
        二申請案業經被告核駁在案，故原處分方謂顯無原告所
        稱早於90年間即以「Roberta Colum 及圖」商標向被告
        申請註冊之情形。而原告於訴願時提出之其他申請註冊
        案，雖有於90年起陸續以「Roberta Colum 及圖」向被
        告申請註冊，惟該些申請案皆經被告核駁在案。另原告
        早於90年5 月25日即有與蕙昇國際有限公司簽訂授權合
        約書，依該合約書內容，「授權人（即原告）應盡量提
        供被授權人與產品有關之圖樣、設計、造型、照片或其
        他資料，協助被授權人進行產品之開發」，參酌該等約
        定內容及原告提供之皮夾、皮包之商品照片，依一般經
        驗法則，應無原告所稱被授權廠商誤用之可能，是原告
        之主張尚無可採。
    3.綜上所述，原告於本件系爭商標註冊後自行加附記，致與
      他人使用於同一或類似商品之註冊商標構成近似，而使相
      關消費者對其所表彰之商品來源或產製主體發生混淆誤認
      之虞，自有商標法第57條第1項第1款規定之適用。
  (三)參加人主張之理由：
    1.按商標「有自行變換商標或加附記，致與他人使用於同一
      或類似之商品或服務之註冊商標構成相同或近似，而有使
      相關消費者混淆誤認之虞者」，商標專責機關應依職權或
      據申請廢止其註冊，為商標法第57條第1項第1款所明定。
      所謂自行變換商標或加附記使用，係指就註冊商標本體之
      文字、圖樣、色彩等加以變更或加添其他文字圖樣，足以
      使其與他人之註冊商標相混淆而言（改制前行政法院60年
      判字399號判例參照）。
    2.本件原告僅以文字「Roberta Colum 」為商標圖樣申註本
      件系爭商標，惟其實際使用卻於文字上方另行加註一類似
      英文字母「R 」之設計圖。由上述條文內容及判例要旨可
      知，商標僅需添加於申註時所無之文字圖樣，即屬本條所
      規範之「變換商標或加附記」，至於該附記之形式、大小
      如何，條文中既無規定，自非所問。原告以添加之圖樣面
      積大於系爭商標面積，主張系爭商標並非加附記，要無可
      採。
    3.原告又稱：「其以一『申請中商標』上下並排於一『已註
      冊商標』，係屬『雙商標並排』使用，實非『變換』或『
      加附記』」云云。惟原告所稱之「申請中商標」，申請第
      000000000 號商標，其指定使用商品與本件系爭商標並不
      相同，再觀申請第000000000 及000000000 號商標，其申
      請日甚至還在本件廢止案申請日之後，顯見其為原告為合
      理化自己自行變換或加附記於系爭商標之事實，臨訟所提
      出之申請案，其非本件廢止案提出前（原告聲稱係早於90
      年）即已存在之「雙商標並排」使用之事實至為顯然，原
      告之陳述與事實全然不符，毫無可採，原告確有變換或加
      附記於系爭商標之情事。
    4.另兩「已註冊商標」並排使用，若並未喪失與原註冊商標
      之同一性，原則上並非商標之變換或加附記，自為商標法
      所不禁止之使用方式，惟就商標法第57條第1項第1款之立
      法意旨而言，此種商標並排使用固然不致喪失商標之同一
      性，但就「申請中商標」不應涵括在內，以免本條款之規
      定成為具文。退萬步言，縱然申請中商標亦得主張商標並
      排使用，惟本件原告所加之圖樣遠大於系爭商標，依社會
      一般通念，消費者乍見原告所實際使用之商標圖樣時，所
      認知者並非系爭商標本身，而係該圖樣全體或甚至僅有該
      加註之圖樣（矧原告附加之圖樣另有意圖，與參加人另一
      著名商標雷同），該等並排使用之情形自應認為與系爭商
      標已喪失同一性，自非商標法所允許，應有本條款之適用
      。
    5.相同於原告所附加之圖樣，但指定使用於其他商品之註冊
      第0000000 號商標，經參加人提起異議後，已經被告及訴
      願機關認為與參加人之商標近似而於95年9 月1 日公告撤
      銷註冊在案。其餘14件原告所申請之「錶帶設計圖」加上
      「Roberta Colum 」商標圖樣，亦均遭被告駁回確定。依
      「相同事物應為相同之處理」原則，被告認本件系爭商標
      添加相同之圖樣，並與參加人之據爭商標近似，有使相關
      消費者混淆誤認之虞，其認定自無違誤。
    6.原告又稱該添加附記之商標係原告之被授權人誤用云云，
      惟以經驗法則而論，若非原告主動提供本件添加附記之商
      標圖樣，其被授權人何能知悉原告其他商標，並作為本件
      所添加之附記圖樣？原告之主張有違常理，自無足採。
    7.綜上所述，原告系爭商標顯有添加附記以致與參加人之據
      爭商標構成近似，而有使相關消費者混淆誤認之情事，實
      已違反商標法第57條第1項第1款之規定，其原核准之審定
      應予廢止，被告所為處分並無違法不當。
    理  由
壹、程序方面：
    本件起訴後被告代表人變更為王美花，業據新任代表人具狀
    聲明承受訴訟，核無不合，應予准許。
貳、實體方面：
一、按商標註冊後「自行變換商標或加附記，致與他人使用於同
    一或類似之商品或服務之註冊商標構成相同或近似，而有使
    相關消費者混淆誤認之虞者」，商標專責機關應依職權或據
    申請廢止其註冊，為商標法第57條第1項第1款所明定。該款
    所稱之「自行變換商標或加附記」，係指就該註冊商標本體
    之圖樣文字色彩等，加以變換，或就該註冊商標本體另行加
    添文字或圖形者而言，與該附記部分是否為「添加小物」無
    涉。而關於二以上商標之合併使用，商標法並無相關規定，
    惟若數獨立商標合併使用之結果，依一般社會通念或具普通
    知識經驗之消費者角度觀察，已將之視為另一聯合式商標，
    則該等商標之合併使用即難認與原註冊商標圖樣具同一性，
    自難謂非屬「附記」之形態；再者，該合併使用之結果若與
    他人使用於同一或類似之商品或服務之註冊商標構成近似，
    即有該當商標法第57條第1項第1款規定得廢止註冊之法定事
    由。
二、經查：
(一)、系爭商標圖樣原本係以單純外文「Roberta Colum 」所構成
    （如附圖1 所示），而依據原告所提出之系爭商標實際使用
    於皮夾及皮包之照片（94年6 月17日商標廢止答辯理由書附
    件1 ），該等商品之包裝盒、標示吊牌及插卡所呈現之商標
    圖樣，係於系爭商標「Roberta Colum 」上方處，另置有一
    類似外文「R 」之線狀呈現帶形纏繞轉折狀態設計圖（如附
    圖2 所示），其與系爭單純文字商標併同出現，呈現之方式
    依一般社會通念或具普通知識經驗之消費者觀之，應將該類
    似「R 」之設計圖與「Roberta Colum 」視為一整體商標圖
    樣，已非單純文字圖樣商標，故原告有將系爭商標圖樣自行
    加附記使用之情事，應堪認定。
(二)、據爭註冊第576039號「R with buckle device」商標係以一
    外文字母「R 」作舞動纏繞狀，左上角以一皮帶扣環構成整
    體圖樣（如附圖3 所示）。而原告附記於系爭商標「Robert
    a Colum 」圖樣上方之「R 」字設計圖形，該「R 」字之線
    條係呈現帶形纏繞轉折狀態，「R 」字上方中央處亦有一皮
    帶扣環，二者之「R 」字設計意匠雷同，特徵部分極相彷彿
    ，且系爭商標圖樣所附記之「R 」字圖形比例不亞於系爭商
    標單純文字之「Roberta Colum 」圖樣，異時異地隔離觀察
    ，附記「R 」字設計圖之系爭商標與據爭商標二者構圖意匠
    及予人寓目印象極相彷彿，應屬高度近似之商標。再者，系
    爭商標所指定並實際使用商品，與據爭商標所指定使用商品
    均為皮夾、皮包、手提袋等同一或類似商品，商品類似程度
    極高。
(三)、由於原告對於系爭商標之實際使用有自行加附記之情事，已
    如上述，而加附記後之圖樣，又與據爭商標圖樣呈現高度近
    似，二者指定使用之商品復有同一或高度類似關係，有致相
    關消費者誤認二商品來自同一來源或有所關聯，或二商標之
    使用人間存在關係企業、授權關係、加盟關係或其他類似關
    係之虞，而有違商標法第57條第1 項第1 款之規定。
(四)、至原告稱其實際使用之商標自90年起陸續以「錶帶設計圖」
    加上「Roberta Colum 」以上下分置之型態，向被告申請註
    冊，相同圖樣已於大陸地區等獲准註冊，亦無與據爭商標圖
    樣構成近似之可能，又稱實際使用之「錶帶設計圖」加上「
    Roberta Colum 」係屬授權廠商誤用云云。惟依原告於訴願
    狀附件三所附向被告申請註冊之「錶帶設計圖」加上「Robe
    rta Colum 」圖樣等14件商標註冊申請書影本，均經被告予
    以核駁，並未核准註冊，另原告於廢止答辯時所稱以「Robe
    rta Colum 及圖」於94年2 月4 日申請註冊之第000000000
    號之圖樣係僅為Ｒ字錶帶設計圖，並非上開圖樣，且係使用
    於鋼琴等商品，並已經被告核駁；其餘申請案號第00000000
    0 、000000000 號等，係於94年7 月1 日提出申請，不僅晚
    於本件廢止案之申請日期（94年5 月16日），且該二申請案
    業經被告核駁在案。而該等或類似圖樣雖於大陸地區等地獲
    准註冊，惟由於大陸地區與我國商標法制不同，審查基準有
    異，尚難比附援引，執為系爭商標無自行變換或加附記之論
    據。而被告認定系爭商標之實際使用態樣，係依原告於94年
    6 月17日商標廢止答辯理由書附件1 中提出使用於皮夾及皮
    包之照片，該等圖樣依原告所述早於90年起即已存在，如非
    原告提供，被授權人如何能「得知」該等商標？如被授權人
    未經原告允許而誤用，原告亦不應執此等證據作為本件系爭
    商標之實際使用證據，原告所訴顯與常理不合，均不足採。
三、綜上所述，被告以系爭商標有違商標法第57條第1項第1款規
    定，而廢止系爭商標之註冊，於法核無不合。訴願決定予以
    維持，亦屬妥適。原告主張前詞，請求撤銷訴願決定及原處
    分，為無理由，應予駁回。又本院所得心證已如上述，兩造
    其餘主張陳述核不影響判決結果，爰不予一一論究；又原告
    於本件言詞辯論終結後方於97年1 月3 日提出補充理由狀及
    附件，依法不得予以審酌，併予敘明。
據上論結，本件原告之訴為無理由，爰依行政訴訟法第98條第1
項前段，判決如主文。
中    華    民    國    97     年     1     月   17   日
                    臺北高等行政法院第四庭
                              審判長法  官 陳國成
                                    法  官 李玉卿
                                    法  官 陳忠行
上為正本係照原本作成。
如不服本判決，應於送達後20日內，向本院提出上訴狀並表明上
訴理由，如於本判決宣示後送達前提起上訴者，應於判決送達後
20日內補提上訴理由書（須按他造人數附繕本）。
中    華    民    國    97     年     1     月   17   日
                                    書記官  陳又慈


司法院資訊處製作；財團法人民間司法改革基金會備份。
